臺灣新竹地方法院刑事宣示判決筆錄
111年度易字第520號
公  訴  人  臺灣新竹地方檢察署檢察官
被      告  莊瑜婷



選任辯護人  張雯俐律師（協商程序終結後解除委任）
上列被告因詐欺案件，經檢察官提起公訴（111年度調院偵字第2
3號）後，聲請改依協商程序而為判決，本院於中華民國111年8
月25日下午4時在本院刑事第15法庭宣示判決，出席職員如下：
                                          法  官  王靜慧
                                          書記官  陳怡君
                                          通  譯  楊德光
法官起立朗讀判決主文、犯罪事實要旨、處罰條文、附記事項，
及告以上訴限制、期間並提出上訴狀之法院，且諭知記載其內容
：
一、主  文：
　　莊瑜婷犯詐欺取財罪，處有期徒刑柒月。緩刑貳年，緩刑期
    間應履行本院一一一年度附民字第五八八號和解筆錄內容（
    詳附表二）。
二、犯罪事實要旨：
　　莊瑜婷與林品溱前為同事關係，明知其無短期投資即可獲取
    高額報酬之能力，竟意圖為自己不法之所有，基於詐欺取財
    之犯意，自民國108年10月間迄至109年7月間，在新竹縣、
    市，接續以通訊軟體LINE或當面對林品溱佯稱：「借款予其
    友人，單筆新臺幣(下同)500,000元，每月可獲取10,000元
    之利息」、「每月可獲取5%之利息」等語，致林品溱信以為
    真，誤認莊瑜婷確有高報酬之投資機會而陷於錯誤，於108
    年11月起，於附表一所示之時間以匯款或交付現金等方式，
    陸續交付合計200萬8,000元（起訴書誤載為210萬8,000元，
    應予更正）予莊瑜婷。詎莊瑜婷僅陸續交付34萬1,000元利
    息後即藉故不交付利息，亦未償還林品溱交付之款項，經林
    品溱不斷催討未果始知悉受騙。
三、處罰條文：
    刑法第339條第1項。
四、附記事項：
    按犯罪所得，屬於犯罪行為人者，沒收之；宣告沒收或追徵
    ，有過苛之虞、欠缺刑法上之重要性、犯罪所得價值低微，
    或為維持受宣告人生活條件之必要者，得不宣告或酌減之，
    刑法第38條之1第1項前段、第38條之2第2項分別定有明文。
    本案被告之犯罪所得為200萬8,000元，本院審酌刑法規定沒
    收犯罪所得，旨在剝奪犯罪利益、杜絕犯罪誘因，而被告已
    與告訴人達成和解，當庭給付告訴人和解筆錄所記載之第一
    期款項883,500元（本院卷第58頁），復經本院宣告緩刑2年
    ，並在緩刑期間內課予被告向告訴人林品溱給付附表二所示
    金額之義務，認已足以達到沒收制度剝奪被告犯罪所得之立
    法目的，又若在本案緩刑條件之外，再宣告沒收被告犯罪所
    得，亦將使被告承受過度之不利益，顯屬過苛。且公訴人及
    被告於協商程序中亦達成對於犯罪所得不予沒收之合意（本
    院卷第59頁），爰依刑法第38條之2第2項之規定，就被告之
    犯罪所得不予宣告沒收或追徵。
五、協商判決除有刑事訴訟法第455條之4第1項第1款於本訊問程
    序終結前，被告撤銷協商合意或檢察官撤回協商聲請者；第
    2款被告協商之意思非出於自由意志者；第4款被告所犯之罪
    非第455條之2第1項所定得以協商判決者；第6款被告有其他
    較重之裁判上一罪之犯罪事實者；第7款法院認應諭知免刑
    或免訴、不受理者情形之一，及違反同條第2項「法院應於
    協商合意範圍內為判決；法院為協商判決所科之刑，以宣告
    緩刑或2年以下有期徒刑、拘役或罰金為限」之規定者外，
    檢察官與被告均不得上訴。
六、如有前項得上訴之情形，得自收受宣示判決筆錄送達之日起
    20日內，向本院提出上訴書狀，上訴於第二審法院。　　
本案經檢察官馮品捷提起公訴，檢察官林李嘉到庭執行職務。
中　　華　　民　　國　　111 　年　　8 　　月　　25　  日
                  刑事第三庭    書記官  陳怡君
                                法  官  王靜慧  
以上正本證明與原本無異。　　　　　 
中　　華　　民　　國　　111 　年　　8 　　月　　26　　日
                                書記官  陳怡君 
附錄本案論罪科刑法條：
中華民國刑法第339條第1項
意圖為自己或第三人不法之所有，以詐術使人將本人或第三人之
物交付者，處5年以下有期徒刑、拘役或科或併科50萬元以下罰
金。
附  表一：
編號 時間 金額 方式 1 108年11月27日 10萬元 自告訴人之管領中國信託商業銀行帳號000000000000號帳戶匯款至被告莊瑜婷管領之中信銀行000000000000號帳戶 2 108年11月27日 12萬元 現金交付 3 108年11月28日 12萬元 現金交付 4 108年11月28日 6萬元 自告訴人之管領中國信託商業銀行帳號000000000000號帳戶匯款至被告莊瑜婷管領之中信銀行000000000000號帳戶 5 109年1月5日 7萬元 同上匯款轉帳方式 6 109年1月6日 12萬元 現金交付 7 109年1月6日 1萬元（起訴書誤載為10萬元，應予更正） 自告訴人之管領台新商業銀行銀行帳號00000000000000號帳戶匯款至被告莊瑜婷管領之中信銀行000000000000號帳戶 8 109年1月7日 12萬元 現金交付 9 109年1月7日 18萬元 現金交付 10 109年1月8日 81萬元 現金交付 11 109年1月8日 15萬元 現金交付 12 109年7月2日 10萬元 自告訴人之管領中國信託商業銀行帳號000000000000號帳戶匯款至被告莊瑜婷管領之中信銀行000000000000號帳戶 13 109年7月2日 4萬8,000元 現金交付 

附  表二：
編號 和解內容 案號 1 被告莊瑜婷願給付原告林品溱新臺幣（下同）176萬7,000元，給付方法如下：共分二期，㈠、第一期於民國111年8月4日當庭給付88萬3,500元。㈡、第二期，其餘款項88萬3,500元於111年11月30日以前給付。 本院111年度附民字第588號和解筆錄